【裁判字號】    97,裁,3898
【裁判日期】    970814
【裁判案由】    綜合所得稅
【裁判全文】
最  高  行  政  法  院  裁  定
                                      97年度裁字第3898號
再 審原 告  甲○○
再 審被 告  財政部臺北市國稅局
代  表  人  凌忠嫄
上列當事人間綜合所得稅事件，再審原告對於中華民國96年10月
4日本院96年度判字第1775號判決、95年3月30日臺北高等行政法
院94年度訴字第1183號判決，提起再審之訴，本院裁定如下：
    主  文
再審之訴駁回。
再審訴訟費用由再審原告負擔。
    理  由
一、按再審原告提起再審之訴，應依行政訴訟法第277條第1項第
    4款表明再審理由，此為必須具備之程式。所謂表明再審理
    由，必須指明確定判決有如何合於法定再審事由之具體情事
    ，始為相當，倘僅泛言有何條款之再審事由，而無具體情事
    者，尚難謂已合法表明再審理由。如未表明再審理由，法院
    無庸命其補正。又行政訴訟法第273條第1項第1款所謂適用
    法規顯有錯誤，係指原判決所適用之法規與該案應適用之現
    行法規相違背，或與解釋判例有所牴觸者而言。至於法律上
    見解歧異，再審原告對之縱有爭執，要難謂為適用法規錯誤
    ，而據為再審之理由。
二、本件再審原告對於本院96年度判字第1775號判決、臺北高等
    行政法院94年度訴字第1183號判決提起再審之訴，核其再審
    起訴所載內容，無非引用其在起訴狀及上訴狀之主張或補充
    其理由，對本院上開判決駁斥其主張之理由有所爭執，任意
    指摘為不當。然再審原告對於上開判決適用行為時所得稅法
    第14條第1項第1類、第110條第1項、行為時公司法第238條
    第3款規定、財政部民國75年12月8日台財稅第0000000號、
    84年3月22日台財稅第000000000號、86年9月13日台財稅第
    861916332號函釋究有如何顯然不合於法律規定，或有如何
    顯然違背法律、司法院解釋或本院判例之具體情事，則未據
    敘明。依首揭規定及說明，再審原告提起本件再審之訴自不
    合法，應予駁回。另本件行為時，行政罰法尚未公布施行，
    本件自無適用該法之餘地；再司法院釋字第616號解釋乃係
    就所得稅法第108條第1項及第108條之1第1項有關加徵滯報
    金所為規定，有違憲法比例原則而為解釋，核與本件再審原
    告係因漏稅而補稅並裁處罰鍰無涉，附此指明。
三、據上論結，本件再審之訴為不合法，依行政訴訟法第278條
    第1項、第104條、民事訴訟法第95條、第78條，裁定如主文
    。
中    華    民    國    97    年    8     月    14    日
                    最高行政法院第四庭
                        審判長法官  鍾  耀  光
                              法官  黃  淑  玲
                              法官  姜  仁  脩
                              法官  王  德  麟
                              法官  黃  清  光
以  上  正  本  證  明  與  原  本  無  異
中    華    民    國    97    年    8     月    15    日
                              書記官  黃  淑  櫻


司法院資訊處製作；財團法人民間司法改革基金會備份。
